臺灣新北地方法院板橋簡易庭小額民事判決
　　　　　　　　　　　　　　　　　 110年度板小字第2709號
原　　　告　和泰產物保險股份有限公司
法定代理人　莊瑞德
訴訟代理人　鄭羽玲
　　　　　　趙志堅
被　　　告　梁光政
上列當事人間請求侵權行為損害賠償事件，本院於中華民國110
年9月27日言詞辯論終結，判決如下：
    主      文
被告應給付原告新臺幣肆萬玖仟肆佰叁拾叁元，及自民國一一○
年九月十四日起至清償日止，按週年利率百分之五計算之利息。
原告其餘之訴駁回。
訴訟費用新臺幣壹仟元，其中新臺幣陸佰捌拾元由被告負擔，餘
由原告負擔。
本判決第一項得假執行。
    事實及理由
壹、程序部分
    被告經合法通知，未於言詞辯論期日到場，核無民事訴訟法
    第386條各款所列情形，爰依民事訴訟法第436條第 2項準用
    同法第385條第1項規定，依原告之聲請，由其一造辯論而為
    判決，合先敘明。
貳、實體部分
一、原告主張：被告於民國 108年6月6日9時4分許，駕駛車牌號
    碼0000-00號自用小客車（下稱A車），行經新北市○○區○
    ○路3段198號處時，因行駛前不讓行進中車輛優先通行之過
    失，不慎碰撞原告承保，訴外人和運租車股份有限公司所有
    ，並由訴外人王湘茹駕駛之車牌號碼000-0000號之自用小客
    車（下稱系爭車輛）而肇事（下稱系爭事故），致系爭車輛
    車體受損（下稱系爭損害），而生修復費用新臺幣（下同）
     72,653元(烤漆20,880元、工資18,693元、零件33,080元）
    。原告爰依侵權行為及保險代位之法律關係請求被告給付上
    揭修復費用等語。並聲明：被告應給付原告72,653元，及自
    起訴狀繕本送達翌日起至清償日止，按週年利率 5％計算之
    利息。
二、被告則未於言詞辯論期日到場，亦未提出書狀作何聲明或陳
    述。
三、得心證之理由：
    按因故意或過失，不法侵害他人之權利者，負損害賠償責任
    ；汽車、機車或其他非依軌道行駛之動力車輛，在使用中加
    損害於他人者，駕駛人應賠償因此所生之損害，民法第 184
    條第 1項前段、第191條之2前段分別有明文。又被保險人因
    保險人應負保險責任之損失發生，而對於第三人有損失賠償
    請求權者，保險人得於給付賠償金額後代位行使被保險人對
    第三人之請求權，但其所請求之數額，以不逾賠償金額為限
    ，保險法第53條第 1項亦有明定。次按物被毀損時，被害人
    除得依民法第196條請求賠償外，並不排除民法第213條至第
    215條之適用。依民法第196條請求賠償物被毀損所減少之價
    額，得以修復費用為估定之標準，但以必要者為限（例如：
    修理材料以新品換舊品，應予折舊）。被害人如能證明其物
    因毀損所減少之價額，超過必要之修復費用時，就其差額，
    仍得請求賠償，此有最高法院77年度第9次民事庭會議決議
    可資參照。
㈠、經查，原告主張被告駕駛 A車於上揭時地，因行駛前不讓行
    進中車輛優先通行之過失，不慎碰撞系爭車輛而生系爭事故
    ，致生系爭損害，原告已賠付保險金即系爭車輛維修費用72
    ,653元等事實，業據原告提出道路交通事故當事人登記聯單
    、道路交通事故初步分析研判表、道路交通事故現場圖、現
    場照片、行車執照、估價單及電子發票證明聯等件為證（見
    本院卷第15至47頁），且有新北市政府警察局三峽分局 110
    年6月9日新北警峽交字第1103621460號函暨所附道路交通事
    故現場圖、A3類道路交通事故調查紀錄表及現場照片等件為
    憑（見本院卷第55至76頁），而被告對於原告主張之事實，
    既未於言詞辯論期日到場爭執，復未提出書狀答辯以供本院
    斟酌，依民事訴訟法第280條第3項準用同條第1項規定，即
    視同自認原告主張，堪認原告主張之上揭事實為真。
㈡、次查，系爭車輛因系爭事故支出修復費用共計72,653元（烤
    漆20,880元、工資18,693元、零件33,080元）等情，有估價
    單及發票等件在卷可稽（見本院卷第31至47頁）。然系爭車
    輛之修復既以新零件更換被毀損之舊零件，則原告以估價單
    所示之修復費用作為損害賠償之依據，自應將零件折舊部分
    予以扣除。依行政院所頒固定資產耐用年數表及固定資產折
    舊率之規定，系爭車輛之耐用年數為 5年，依定率遞減法每
    年折舊 1000分之369，另依營利事業所得稅查核準則第95條
    第6項規定「固定資產提列折舊採用定率遞減法者，以1年為
    計算單位，其使用期間未滿 1年者，按實際使用之月數相當
    於全年之比例計算之，不滿1月者，以1月計」，系爭車輛於
    108年4月出廠，有行車執照可稽（見本院卷第29頁），迄本
    件車禍發生時即108年6月6日，已使用2月，則零件扣除折舊
    後之修復費用估定為31,046元（詳如附表所示之計算式），
    加計烤漆20,880元及工資18,693元，必要之修復費用應為70
    ,619元（計算式為：31,046元＋20,880元+18,693元＝70,61
     9元），是原告依侵權行為及保險代位之法律關係請求系爭
    車輛之必要修復費用為70,619元，核屬有據；至原告逾此範
    圍之請求，則屬無據。
㈢、按損害之發生或擴大，被害人與有過失者，法院得減輕賠償
    金額，或免除之，民法第217條第1項定有明文。次按民法第
    224條可類推適用於同法第217條被害人與有過失之規定，亦
    即在適用民法第 217條之場合，損害賠償權利人之代理人或
    使用人之過失，可視同損害賠償權利人之過失，適用過失相
    抵之法則（最高法院72年度台上字第271號判決）。又基於
    過失相抵之責任減輕或免除，法院對於賠償金額減至何程度
    ，應斟酌雙方原因力之強弱與過失之輕重以定之（最高法院
    99年度台上字第1580號判決）。本院審酌系爭事故兩造肇事
    經過及原因力之強弱，被告駕駛 A車於行駛前不讓行進中車
    輛優先通行；訴外人王湘茹駕駛系爭車輛疑行駛時，未注意
    車前狀況，並隨時採取必要之安全措施，均為肇事原因，有
    道路交通事故初步分析研判表在卷可稽（見本院卷第17頁）
    ，堪認系爭車輛駕駛人就系爭損害，亦與有過失，參以原告
    亦主張被告應負70％過失責任（見本院卷第 106頁）。綜上
    各情，本院認以酌減被告30％之過失責任為適當，據此折算
    被害人與有過失之比例後，本件原告得請求被告賠償之金額
    為49,433元（計算式：70,619元×70％＝49,433元，元以下
    四捨五入）。
㈣、綜上，原告得請求被告賠償之系爭車輛合理修復費用為49,4
    33元。是原告據以請求此一金額，自屬有據。
四、末按給付無確定期限者，債務人於債權人得請求給付時，經
    其催告而未為給付，自受催告時起，負遲延責任。其經債權
    人起訴而送達訴狀，或依督促程序送達支付命令，或為其他
    相類之行為者，與催告有同一之效力；遲延之債務，以支付
    金錢為標的者，債權人得請求依法定利率計算之遲延利息；
    應付利息之債務，其利率未經約定，亦無法律可據者，週年
    利率為5％，民法第229條第2項、第233條第1項前段及第203
    條分別定有明文。查原告所提刑事附帶民事起訴狀繕本係於
    110年8月24日公告黏貼於公告處並經登載司法院國內公示送
    達區，最後登載之日為110年8月24日，有本院公示送達證書
    可稽（見本院卷第97頁），依民事訴訟法第152條規定，於1
     10年9月13日發生效力，揆諸前揭說明，原告自得請求被告
    給付自該狀送達翌日即110年9月14日起至清償日止，按週年
    利率5％計算之利息。
五、綜上所述，原告依保險代位及侵權行為之法律關係，請求被
    告給付49,433元，及自起訴狀繕本送達翌日即110年9月14日
    起至清償日止，按法定利率即週年利率 5％計算之利息，為
    有理由，應予准許；至原告逾此範圍之請求，為無理由，應
    予駁回。
六、本件原告勝訴部分，係就民事訴訟法第436條之8訴訟適用小
    額程序所為被告敗訴之判決，爰依同法第436條之20規定，
    職權宣告假執行。
七、訴訟費用負擔之依據：民事訴訟法第79條。本件訴訟費用額
    ，依後附計算書確定如主文所示金額。
中    華    民    國   110    年    10    月    8     日
                  臺灣新北地方法院板橋簡易庭
                              法  官  吳孟竹
計   算   書
項        目        金   額（新臺幣）        備     註
第一審裁判費            1,000元
合        計            1,000元           其中 680元由被
                                          告負擔，餘由原
                                          告負擔。
以上為正本係照原本作成。
對於本件判決如有不服，應於收受送達後20日內向本院提出上訴
書狀，上訴於本院合議庭，並按他造當事人之人數附具繕本。當
事人之上訴，非以判決違背法令為理由不得為之，上訴狀應記載
上訴理由，表明下列各款事項：
（一）原判決所違背之法令及其具體內容。
（二）依訴訟資料可認為原判決有違背法令之具體事實。
如未於上訴後20日內補提合法上訴理由書，法院得逕以裁定駁回
上訴。
中    華    民    國   110    年    10    月    8     日
                              書記官  呂亞馨
附表
-----
折舊時間           金額
第1年折舊值        33,080×0.369×(2/12)=2,034
第1年折舊後價值    33,080-2,034=31,046